# 分公司转独立法人

提问人：4927129 时间：2020-05-08 15:23:00
请教陈版主，现有国企下属一分公司，拟定以 2020 年 4 月 30 日净资产转实收资本，拟变更为独立法人，请问需要做验资报告吗和对变更基准日净资产进行审计吗，另外需要进行评估吗，账面资产大多是往来款、存货等。

回答人：chenyiwei
这实际上是以分公司的各项资产出资新设子公司。故需对该分公司基准日的净资产进行审计和评估。

回答人：chenyiwei
这实际上是以分公司的各项资产出资新设子公司。故需对该分公司基准日的净资产进行审计和评估。